sl-SI: Raznolikost tekile: Starana; Zlata; Starana (reposado); Srebrna; Drugo
ru: Разновидность текилы: Выдержанная; Золото; Настоянная; Серебро; Другая
ko: 데킬라 종류: 숙성; 금색; 휴지; 은색; 기타
th: ลักษณะเตกิล่า: ผ่านการบ่ม; โกลด์; บ่มไม่เกิน 1 ปี; ซิลเวอร์; อื่นๆ
ja: テキーラの種類: アネホ; ゴールド; レポサド; シルバー; その他
pl: Odmiana tequili: Dojrzała; Złota; Leżakowana; Srebrna; Inne
vi: Loại rượu Tequila: Lâu năm; Vàng; Ủ lại; Trắng; Khác
tr: Tekila Çeşitleri: Olgunlaştırılmış; Gold; Dinlendirilmiş; Silver; Diğer
cs: Druh tequily: Zrající; Zlatá; Odpočatá; Stříbrná; Jiné
sk-SK: Typ tequily: Archívny; Zlato; Odležaný; Strieborný; Iné
nb: Tequila-variant: Eldret; Gull; Hvilt; Sølv; Annet
en: Tequila variety: Aged; Gold; Rested; Silver; Other
fi: Tequilavalikoima: Añejo; Kulta; Reposado; Hopea; Muu
hu: Tequila fajtája: Idős; Arany; Pihent; Ezüst; Egyéb
pt-BR: Variedade de tequila: Envelhecida; Gold; Repousada; Silver; Outro
nl: Tequilavariant: Aged; Gold; Rested; Silver; Andere
de: Auswahl an Tequila: Alt; Gold; Ausgeruht; Silber; Sonstiges
it: Varietà di tequila: Invecchiata; Oro; Maturata in botte; Argento; Altro
zh-CN: 龙舌兰酒品种: 陈年; 金色; 陈化; 银色; 其他
el: Ποικιλία τεκίλας: Ηλικιωμένος; Χρυσό; Ξεκούραστος; Ασημί; Άλλο
da: Tequilavariant: Ældet; Guld; Hvilet; Sølv; Andet
ro-RO: Sortiment de tequila: Învechită; Auriu; „Odihnită”; Silver; Altele
lt-LT: Tekilos rūšis: Sendinta; Auksinė; Distiliuota; Sidabrinė; Kita
pt-PT: Variedade de tequila: Envelhecido; Ouro; Reposado; Prata; Outro
sv: Tequilasort: Lagrad; Gyllene; Rested; Silver; Övrigt
es: Variedad de tequila: Envejecido; Dorado; Reposado; Plateado; Otros
zh-TW: 龍舌蘭酒種類: 陳年; 金色; 休息了; 銀色; 其他
hr-HR: Vrsta tekile: Odležana; Zlatna; Reposado; Srebrna; Ostalo
fr: Variété de tequila: Vieillie; Or; Reposée; Argent; Autre
bg-BG: Сорт текила: Отлежала; Златна; Престояла; Сребърна; Други